【裁判字號】    97,訴,1443
【裁判日期】    980430
【裁判案由】    違反毒品危害防制條例
【裁判全文】
臺灣臺南地方法院刑事判決              97年度訴字第1443號
公  訴  人  臺灣臺南地方法院檢察署檢察官
被      告  丙○○
上列被告因違反毒品危害防制條例案件，經檢察官提起公訴（97
年度毒偵字第2202號），本院判決如下：
    主  文
丙○○施用第一級毒品，處有期徒刑壹年。又施用第二級毒品，
處有期徒刑肆月。又施用第二級毒品，處有期徒刑肆月。應執行
有期徒刑壹年陸月。
    事  實
一、丙○○前於民國93年間，曾因毒品案件，經臺灣臺南地方法
    院裁定送觀察、勒戒後，於93年9月2日因無繼續施用傾向而
    執行完畢出所。詎丙○○仍未戒除毒癮，又於5年之內，有
    下列施用毒品行為：
  (一)96年9月23日晚間9時許，在臺南市○區○○街214巷1-1號附
    近，施用第二級毒品甲基安非他命（起訴書誤載為安非他命
    ）1次。
  (二)96年9月27日晚間8時50分許往前回溯26小時內某時，在臺南
    縣市某不詳地點，施用第一級毒品海洛因1次。
  (三)97年7月21日凌晨3時許，在臺南市○○路「歌爸妻夫」旅館
    207號房內，施用第二級毒品甲基安非他命1次。
二、案經臺南縣警察局佳里分局、永康分局分別報告臺灣臺南地
    方法院檢察署檢察官偵查起訴。
    理  由
一、按觀察、勒戒執行完畢釋放後，5年內再犯施用毒品之罪者
    ，檢察官應依法追訴，毒品危害防制條例第23條第2項定有
    明文。本件被告丙○○於93年間因毒品案件，經本院裁定送
    觀察、勒戒後，於93年9月2日因無繼續施用傾向而執行完畢
    釋放，其後於5年內再犯本件施用毒品之罪，依前述規定，
    自應由檢察官逕為追訴。
二、訊據被告於警詢、偵訊及本院審理時，對於上揭時地施用第
    二級毒品甲基安非他命之情，均坦承不諱，惟矢口否認有何
    施用第一級毒品海洛因之行為，辯稱其於96年9月27日為警
    查獲時，尿液會驗出有嗎啡陽性反應，乃在搭乘案外人丁○○所駕駛汽車前往臺南縣永康市○○路尋找甲○○時，在車
    上吸到甲○○施用海洛因時之二手煙所致。經查：
  (一)被告於96年9月27日、97年7月22日先後為臺南縣警察局永康
    分局、佳里分局查獲後，經採集尿液送驗結果，均呈甲基安
    非他命陽性反應，有長榮大學96年10月11日確認報告、正修
    科技大學超微量研究科技中心97年8月1日檢驗報告，及臺南
    縣警察局永康分局偵辦毒品危害防制條例案送驗尿液編號與
    真實姓名對照表編號名冊、臺南縣警察局佳里分局偵辦毒品
    危害防制條例案件尿液送驗對照表附卷可稽，被告確有施用
    第二級毒品甲基安非他命之事實，應屬無疑，被告此部分自
    白，可以採信。
  (二)被告雖否認有施用第一級毒品海洛因之行為，並以係吸到二
    手煙云云置辯，然查：
    1.被告於96年9月27日在臺南縣警察局永康分局所採集之尿
      液（檢體編號：OQ96372），經本院送法務部調查局進行
      複鑑結果，為嗎啡陽性，有該局97年12月25日鑑定書卷內
      可憑，則被告於96年9月27日為警查獲後所採集之尿液中
      ，確有因施用海洛因代謝所生之嗎啡反應，要屬無疑。
    2.被告所辯吸到二手煙云云，雖經證人甲○○於本院審理時
      附和其詞，證稱：「就我所知被告沒有碰過任何海洛因，
      在車上的時候，有我、被告、丁○○。丁○○跟我捲香菸
      吸食海洛因，我不知道是否因此害到被告。」等語。惟被
      告於96年9月27日為警查獲時，先於初訊中否認有何施用
      毒品犯行；嗣於第二次警詢中始供稱查獲前最後一次施用
      毒品，乃於96年9月23日晚間9時許，在臺南市○區○○街
      214巷1-1號住處附近，與丁○○、甲○○在車上共同施用
      第二級毒品甲基安非他命，則被告供述前後已不一致。又
      證人甲○○於本院審理時，證稱其於96年9月27日，除以
      摻入香菸之方式施用海洛因外，復另有以玻璃球燒烤方式
      施用安非他命，審之被告既有施用安非他命，卻未與證人
      甲○○共同施用，已經有背於情理；再參諸被告係於96年
      9月27日採尿送驗而有甲基安非他命反應，雖其所坦承同
      月23日之施用行為，仍在可檢出尿液反應之期間內，然該
      尿液之甲基安非他命檢出濃度，高達322,648ng/ml，超出
      標準閾值500ng/ml甚多，顯見被告於查獲時，體內有極高
      濃度之甲基安非他命，此與被告所辯已有4日未施用之情
      亦有矛盾，則被告是否為逃避9月27日施用海洛因之刑責
      ，因而全然否認該日之施用行為，復值懷疑。更何況證人
      甲○○僅證稱96年9月27日與被告在車內時，未見被告有
      何施用海洛因行為，自不能據此即認被告於採尿前回溯26
      小時內，均無施用海洛因之行為，證人甲○○證詞，尚不
      能據以為有利被告之認定。
    3.再按吸入煙毒或安非他命之二手煙，在文獻上雖尚無能否
      由尿液中檢驗出煙毒或安非他命反應之研究報告，然若非
      長時間與吸毒者直接相向且存心大量吸入吸毒者所呼出之
      煙氣，以二手煙中可能存在之低劑量煙毒或安非他命，應
      不致在尿液中檢驗出煙毒或安非他命反應，有法務部調查
      局82年8月6日（82）發技一字第4153號函卷內可佐。證人
      甲○○於本院審理時，證稱96年9月27日在車內，係坐在
      後座，被告則係坐於前座，伊僅吸食摻有海洛因之香菸1
      支，被告且因厭惡該氣味而有以手煽風之動作，則依證人
      甲○○所描述之情形，被告縱或確有吸到2手煙，在間接
      吸食之情況下，所吸入之量亦應極微，乃被告之尿液中仍
      有超過閾值之嗎啡濃度，益可證被告所辯僅係吸到二手煙
      之情不可採信。
  (三)綜上所述，被告既已坦承2次施用甲基安非他命犯行，所辯
    係因吸到2手煙而於尿液中有嗎啡陽性反應云云，復因自己
    之供述前後不一致、證人甲○○證述不能為有利被告認定、
    以及吸入二手煙當不致有高過閾值之代謝量而使尿液呈陽性
    反應等，而認不能採信。則本件被告施用第一級毒品海洛因
    、第二級毒品甲基安非他命之犯行已臻明確，被告之犯行均
    可以認定。
三、查海洛因、甲基安非他命為第一級、第二級毒品，毒品危害
    防制條例第2條第2項第1款、第2款分別定有明文，是核被告
    所為，係犯毒品危害防制條例第10條第1項、第2項之施用第
    一級、第二級毒品罪。其施用前持有海洛因、甲基安非他命
    之低度行為，均為其後施用之高度行為所吸收，不另論罪。
    又被告先後2次施用第二級毒品甲基安非他命、1次施用第一
    級毒品海洛因之行為，犯意個別，行為不同，應予分論併罰
    。爰審酌被告施用第一級毒品海洛因、第二級毒品甲基安非
    他命，戕害自身健康，以及被告犯罪後坦承施用甲基安非他
    命犯行，惟設詞否認有施用海洛因部分犯行之態度等一切情
    狀，量處如主文所示之刑，並定其應執行之刑，以資懲儆。
據上論斷，應依刑事訴訟法第299條第1項前段，毒品危害防制條
例第10條第1項、第2項，刑法第11條前段、第51條第5款，判決
如主文。
本案經檢察官乙○○到庭執行職務。
中    華    民    國    98    年    4     月    30    日
                  刑事第十四庭  審判長法  官  吳坤芳
                                      法  官  陳金虎
                                      法  官  林欣玲
以上正本證明與原本無異
如不服本判決應於收受本判後10日內向本院提出上訴書狀，並應
敘述具體理由。其未敘述上訴理由者，應於上訴期間屆滿後20日
內向本院補提理由書狀（均須按他造當事人之人數附繕本）「切
勿逕送上級法院」。
                                      書記官  程伊妝
中    華    民    國    98    年    4     月    30    日


司法院資訊處製作；財團法人民間司法改革基金會備份。
